【裁判字號】    96,交聲,1597
【裁判日期】    970428
【裁判案由】    聲明異議
【裁判全文】
臺灣高雄地方法院刑事交通事件裁定    96年度交聲字第1597號
原處分機關  高雄市政府交通局
異  議  人
即受處分人  甲○○
上列異議人因違反道路交通管理處罰條例案件，對於高雄市政府
交通局於民國96年12月04日所為之裁決處分（高市交裁字第裁32
-B00000000號），聲明異議，本院裁定如下：
    主  文
原處分撤銷。
甲○○不罰。
    理  由
一、本件聲明異議意旨略以：異議人甲○○於民國96年11月3日
    下午下午13時9 分許，駕駛車號S7-8062 號自小客車自東向
    西方向（鳳山往高雄市區方向）行駛，行經三多福德路口左
    轉，肇事致被害人眭致遠受傷逃逸，經高雄市政府警察局苓
    雅分局三多路派出所警員於96年11月3 日以高市警交字第B0
    0000000 號舉發違反道路交通管理事件通知單對異議人舉發
    ，嗣經原處分機關於96年12月4 日，依道路交通管理處罰條
    例第62條第4 項規定，以高市交裁字第裁32-BO0 000000 號
    裁決書，對異議人裁處罰鍰新台幣6,000 元，吊銷駕駛執照
    ，一年內禁考。惟眭致遠係因自行煞車不及而在異議人車輛
    後方倒地，與異議人所駕駛之車輛之間並無擦撞，異議人亦
    不知有何肇事情形，此業經眭致遠於和解書上承認，復有不
    起訴處分書可證，準此，該原處機關之處分顯然係基於錯誤
    之事實認定所作成，難認為合法，為此依法聲明異議，請求
    撤銷原處分等語。
二、按汽車駕駛人，駕駛汽車肇事致人受傷或死亡，應即採取救
    護或其他必要措施，並向警察機關報告，不得駛離；違者吊
    扣其駕照三個月或六個月；逃逸者吊銷駕駛執照，終身不得
    考領駕駛執照，道路交通管理處罰條例第六十二條第一項、
    第六十七條第一項分別定有明文。
三、經查：
(一)、異議人於上開時地駕車，而眭致遠駕駛車號XUE876號重型機
    車在其後方倒地，致受有傷害等情，為異議人及眭致遠所不
    否認，復有高雄醫學大學附設中和紀念醫院診斷證明書在卷
    可憑。然異議人車輛與眭致遠車輛是否有擦撞，異議人是否
    知悉肇事而仍逃逸部分，則為異議人所否認，辯稱：眭致遠
    是自行煞車不及而倒地，兩車間並無接觸，伊亦無法知道車
    後狀況等語。
(二)、查上開異議人之置辯事實，為眭致遠所不否認，此有和解書
    在卷可稽，且據本院調取案發當時眭致遠於96年11月3 日之
    警詢筆錄，證人眭致遠亦稱：當時異議人車輛未到路口中心
    線便突然左轉，伊因煞車不及，失去重心而滑倒，有車損情
    形，車號是好心人記下後告知伊的，伊不記得是否有擦撞該
    S7 -8062號自小客車，也不記得擦撞到何處，伊暫時不提出
    告訴等語在卷，核與道路交通事故現場圖、高雄市政府警察
    局交通大隊交通事故談話紀錄表、現場照片、車籍查詢基本
    資料詳細畫面等在卷相符，堪可採信，是堪認異議人並未肇
    事，亦無肇事逃逸之犯意。
(三)、從而，既乏證據足認異議人有肇事逃逸之行為，且異議人所
    涉駕駛動力交通工具肇事致人受傷而逃逸之刑事部分，此業
    經臺灣高雄地方法院檢察署以96年度偵字第33335 號不起訴
    處分書認定，有該不起訴處分書在卷可考。是以，原處分機
    關未予詳查遽以異議人駕車肇事使人受傷後逃逸，而予裁罰
    吊銷駕駛執照，一年內禁考，容有未恰。
四、綜上，本件異議人聲明異議為有理由，自應由本院將原處分
    撤銷，另諭知異議人不罰，以資適法。
據上論斷，依道路交通案件處理辦法第20條前段，裁定如主文。
中    華    民    國    97    年    4     月    28    日
                  交通法庭    法  官   吳金芳
以上正本與原本無異。
如不服本裁定，應於送達後5日內，向本院提出抗告狀。
中    華    民    國    97    年    4     月    28    日
                              書記官   武凱葳


司法院資訊處製作；財團法人民間司法改革基金會備份。
